【裁判字號】    90,交聲,568
【裁判日期】    901106
【裁判案由】    違反道路交通管理處罰條例聲明異議
【裁判全文】
臺灣士林地方法院交通事件裁定                      九十年度交聲字第五六八號
    原處分機關  臺北巿交通事件裁決所
    受 處 分人
    即 異 議人  甲○○
右列受處分人因違反道路交通管理處罰條例案件，對於臺北市交通事件裁決所九十年
十月十一日所為之處分 (原處分案號：北市裁三字第駕裁二二—ＡＢＷ六九四六二一
號)，聲明異議，本院裁定如左：
    主  文
異議駁回。
    理  由
一、按汽車駕駛人，行經有燈光號誌管制之交岔路口闖紅燈者，處新臺幣一千八百元
    以上五千四百元以下罰鍰，並記違規點數三點，道路交通管理處罰條例第五十三
    條、第六十三條第一項第三款定有明文；次按汽車駕駛人，駕駛汽車有違反該條
    例之行為，經交通勤務警察或依法令執行交通稽查任務人員制止時，不聽制止或
    拒絕停車接受稽查而逃逸者，除按各該條規定處罰外，處新臺幣三千元以上六千
    元以下罰鍰，並記違規點數一點，同條例第六十條第一項、第六十三條第一項第
    一款亦定有明文。本件異議人甲○○於民國九十年八月十三日二十一時四十分許
    ，駕駛其所有車號ＢＶＰ—五二一號重型機車，行經承德路與基河路交岔路口處
    時，先違規闖越紅燈自基河路右轉承德路，嗣於值勤員警當場指揮異議人停車接
    受稽查時，仍未停車，逕自駕車逃逸，經台北市政府警察局逕行掣單舉發，依違
    反道路交通管理處罰條例第五十三條、第六十條第一項、第六十三條第一項第一
    款、第三款規定，處罰鍰新台幣四千八百元，並記違規點數四點。
二、本件異議人固不否認於右揭時、地，駕駛車號ＢＶＰ—五二一號重型機車行經上
    開路段，闖越紅燈之違規事實，惟否認有何拒絕停車接受稽查而逃逸之行為，辯
    稱：案發當時正值下班時間，車輛往來頻繁，且違規車輛不只一台，值勤員警僅
    伸手指向某一車輛之方向，並未鳴笛，伊並不知道員警所指為何車輛，所以才未
    停車云云。然查，異議人既已自承係違規闖越紅燈在先，則其於違規之時，當知
    該行為如為值勤員警察覺，勢必招致員警依法取締，又依異議人所陳，案發當時
    來往車輛頻繁，且違規車輛不只一台，以此情形，值勤員警當無可能採取針對違
    規車輛逐一指揮停車稽查之方式，執行取締違規任務，而僅能以向經過之違規車
    輛方向統一指揮停車方式加以取締，此實為車輛駕駛人所周知，而異議人復陳明
    其當時確見員警伸手指向經過之違規車輛乙情在卷，足徵異議人於案發之時，應
    已知悉員警手勢係在指揮違規車輛停車接受取締，並進而認知自己亦為員警取締
    對象，惟其並未停車而仍繼續駕車駛離，自難謂主觀上無違反員警指揮，拒絕停
    車接受稽查而逃逸之不確定故意，此外，復有台北市政府警察局舉發違反道路交
    通管理事件通知單一紙附卷可憑，是異議人徒以前詞否認違規事實，自難採信，
    其違規闖越紅燈右轉及經攔檢未停之情，均堪認定。原處分機關據此援引首揭規
    定，裁處罰鍰新台幣四千八百元，並記違規點數四點，並無不當。本件異議為無
    理由，應予駁回。
三、據上論斷，應依道路交通案件處理辦法第十九條，裁定如主文。
中      華      民      國      九十      年      十一      月    六    日
                                  臺灣士林地方法院交通法庭
                                          法  官
如不服本裁定應於送達後五日內向本院提出抗告狀


司法院資訊處製作；財團法人民間司法改革基金會備份。
